bg-BG: Дом и градина > Кухня и трапезария > Кухненски инструменти и прибори > Мерителни чаши и лъжици: Мерителни чаши; Мерителни лъжици
ru: Дом и сад > Кухня и сервировка стола > Кухонная утварь > Мерные стаканы и ложки: Мерные стаканы; Мерные ложки
vi: Nhà và vườn > Phòng bếp và phòng ăn > Dụng cụ nhà bếp > Ly, muỗng định lượng: Cốc định lượng; Thìa đong
ro-RO: Casă și grădină > Bucătărie și sufragerie > Instrumente și ustensile de bucătărie > Căni și linguri pentru măsurat: Căni pentru măsurat; Linguri pentru măsurat
zh-CN: 家居与园艺 > 厨房/餐厅 > 厨房工具/用具 > 量杯/量勺: 量杯; 量匙
pt-BR: Casa e jardim > Produtos de cozinha e aparelhos de jantar > Ferramentas e utensílios de cozinha > Xícaras e colheres dosadoras: Copos medidores; Colheres de medida
ja: ホーム・ガーデン > キッチン・ダイニング > キッチン用品・調理器具 > 計量カップ・計量スプーン: 計量タイプ; 計量スプーン
hu: Otthon és kert > Konyha és étkező > Konyhai eszközök és edények > Mérőpoharak és -kanalak: Mérőpoharak; Mérőkanalak
tr: Ev ve Bahçe > Mutfak ve Yemek > Mutfak Gereçleri ve Aletleri > Ölçü Kapları ve Kaşıkları: Ölçüm Kapları; Ölçü Kaşıkları
pt-PT: Casa e jardim > Cozinha e refeições > Ferramentas e utensílios de cozinha > Chávenas e colheres medidoras: Chávenas medidoras; Colheres de medição
pl: Dom i ogród > Kuchnia i jadalnia > Narzędzia i sprzęty kuchenne > Miarki i łyżki do odmierzania: Kubki do odmierzania; Łyżki do odmierzania
fi: Koti ja puutarha > Keittiö ja ruokailu > Keittiövälineet ja tarvikkeet > Mitat ja mittalusikat: Mittakupit; Mittalusikat
sl-SI: Dom in vrt > Kuhinja in jedilnica > Kuhinjska orodja in pripomočki > Merilne skodelice in žlice: Merilne skodelice; Merilne žlice
sv: Hem och trädgård > Kök och matsal > Köksverktyg och köksgeråd > Mått och måttskedar: Måttkoppar; Mätskedar
it: Casa e giardino > Cucina e pranzo > Strumenti e utensili cucina > Tazzine e cucchiaini misurazione: Misurini; Cucchiai misurini
el: Σπίτι & κήπος > Κουζίνα & τραπεζαρία > Εργαλεία & σκεύη κουζίνας > Μεζούρες & κουτάλια μέτρησης: Μεζούρες; Κουτάλια μέτρησης
th: บ้านและสวน > ห้องครัวและการรับประทานอาหาร > เครื่องมือและเครื่องใช้ในครัว > ถ้วยและช้อนตวง: ถ้วยตวง; ช้อนตวง
sk-SK: Dom a záhrada > Kuchyňa a jedáleň > Kuchynské náradie a riad > Odmerky a odmerné lyžice: Odmerky; Odmerné lyžice
en: Home & Garden > Kitchen & Dining > Kitchen Tools & Utensils > Measuring Cups & Spoons: Measuring Cups; Measuring Spoons
de: Heim & Garten > Küche & Esszimmer > Küchenhelfer & -utensilien > Messbecher & Dosierlöffel: Messbecher; Messlöffel
ko: 가정/원예 용품 > 주방/식탁 > 주방용품 > 계량 컵/스푼: 계량컵; 계량스푼
fr: Maison et jardin > Arts de la table et arts culinaires > Ustensiles et accessoires de cuisine > Tasses & cuillères à mesurer: Tasses à mesurer; Cuillères à mesurer
es: Casa y jardín > Cocina y comedor > Herramientas y utensilios de cocina > Tazas y cucharas medidoras: Tazas medidoras; Cucharas medidoras
hr-HR: Dom i vrt > Kuhinja i blagovaonica > Kuhinjski alati i pribor > Mjerne posude i žlice: Mjerne posude; Mjerne žlice
cs: Dům a zahrada > Kuchyně a jídelny > Kuchyňské nástroje a vybavení > Odměrné hrníčky a lžičky: Odměrky; Odměrné lžičky
da: Hjem og have > Køkken og spisestue > Køkkenredskaber > Målekopper og -skeer: Målebægre; Måleskeer
nl: Huis en tuin > Keuken en eetkamer > Keukengereedschap > Maatbekers en maatlepels: Maatbekers; Maatlepels
zh-TW: 居家和庭園 > 廚房與餐廳 > 廚房工具和用具 > 量杯/量匙: 量杯; 量匙
nb: Hjem og hage > Kjøkken og spiserom > Kjøkkenverktøy og bestikk > Målekopper og -skjeer: Målekopper; Måleskjeer
lt-LT: Namai ir sodas > Virtuvė ir valgomasis > Virtuvės įrankiai > Matavimo puodeliai ir šaukštai: Matavimo puodeliai; Matavimo šaukštai